臺灣士林地方法院民事簡易判決
                                    110年度士簡字第509號
原      告  廖培芳  
被      告  蕭明忠  


上列當事人間因被告詐欺等案件（109年度審易字第1652號），
原告提起刑事附帶民事訴訟請求損害賠償事件（109年度審附民
字第473號），經本院刑事庭裁定移送前來，本院於民國110年10
月1日言詞辯論終結，判決如下：
    主  文
被告應給付原告新臺幣壹拾捌萬叁仟捌佰捌拾捌元，及自民國一
百零九年十月十六日起至清償日止，按年息百分之五計算之利息
。
本判決得假執行。
    事實及理由要領
一、原告起訴主張：被告於民國109 年2 月9 日18時26分許，至
    原告位於臺北市○○區○○路00巷00號5 樓住處，持客觀上足供
    兇器使用之T 字型板手破壞大門後，侵入上址竊取原告所有
    之日幣約50萬元、韓幣約66萬元、泰銖約1 萬多元、美金約
    80元、人民幣約400 元、馬幣約1,000 元、手錶（品牌SEIK
    O 、約價值新臺幣【下同】5,000 元），得手後隨即離去，
    ，致原告受有損害。上開外幣損失依起訴時匯率換算為18萬
    3,888 元，被告自應如數賠償原告。為此，爰依侵權行為法
    律關係提起本件訴訟等語；並聲明：被告應給付原告18萬3,
    888 元，及自起訴狀繕本送達翌日起至清償日止，按年息5 
    ％計算之利息；及願供擔保請准宣告假執行。
二、被告則到庭陳稱：對於原告請求之金無意見，但因伊現於監
    獄服刑，故而沒辦法負擔等語。
三、原告主張之事實，業據提出與所述相符之起訴書為證，而被
    告因上開竊盜犯行，經臺灣士林地方檢察署檢察官提起公訴
    ，為本院以109 年度易字第1652號判決判處被告有期徒刑1
    年4 月，有前開刑事判決在卷可資為憑，被告對此亦不爭執
    ，堪認原告主張之事實為真實。至於被告目前縱因一時經濟
    狀況不佳，無法立即賠償原告，並不影響上開認定，併予敘
    明。
四、從而，原告依侵權行為法律關係，請求被告賠償18萬3,888
    元，及自起訴狀繕本送達翌日（即109年10月16日）起至清
    償日止，按年息百分之5計算之利息，為有理由，應予准許
    。
五、本件係就民事訴訟法第427 條第1 項訴訟適用簡易程式所為
    被告敗訴之判決，依同法第389 條第1 項第3 款規定，應依
    職權宣告假執行。
六、本件係刑事附帶民事訴訟，由刑事合議庭裁定移送本庭之事
    件，依刑事訴訟法第504 條第2 項之規定，免納裁判費，故
    本件無應確定之訴訟費用額。
中    華    民    國   110    年    10     月    8    日
                  士林簡易庭法  官  張明儀
以上正本係照原本作成。
如不服本判決，應於送達後20日內，向本院提出上訴狀並表明上
訴理由，如於本判決宣示後送達前提起上訴者，應於判決送達後
20日內補提上訴理由書（須附繕本）。
中    華    民    國   110    年    10     月    8    日
                            書記官  劉彥婷